臺灣高等法院臺中分院刑事判決　　　　94年度上訴字第2273號
上　訴　人
即　被　告　甲○○
上列上訴人因毒品危害防制條例案件，不服臺灣臺中地方法院94
年度訴字第2707號中華民國94年9月30日第一審判決（ 起訴案號
：臺灣臺中地方法院檢察署94年度毒偵字第3837號），提起上訴
，復經臺灣臺中地方法院檢察署移送本院併案審理（94年度毒偵
字第5908、6008號）本院判決如下：
    主  文
原判決關於施用第一級毒品部分刑暨定應執行刑，均撤銷。
甲○○連續施用第一級毒品，累犯，處有期徒刑壹年，扣案之海
洛因壹包（淨重零點貳公克，空包裝重零點壹陸公克）沒收銷燬
之。
其他上訴駁回。
甲○○撤銷改判部分（即施用第一級毒品部分）及駁回上訴部分
（即施用第二級毒品部分），主刑部分應執行有期徒刑壹年肆月
。
    事  實
一、甲○○前於民國（下同）89年間，曾因偽造有價證券案件，
    經法院判處有期徒刑3年4月確定，於93年10月11日縮刑期滿
    而執行完畢；前復因施用毒品案件，經裁定強制戒治後，於
    89年9月9日戒治期滿，由台灣台中地方法院檢察署檢察官於
    89年11月26日 ，以89年度戒毒偵字第584號不起訴處分確定
    。詎甲○○復於五年內基於施用第一級毒品之概括犯意，自
    94年5月中旬某日起至同年8月29日13時許止，連續在台中縣
    大里市○○街36巷1號 、台中市○區○○里○○○路100巷6
    弄195號5樓之3等處 ，以將海洛因放入注射針筒滲水之方式
    ，施用第一級毒品海洛因多次，嗣於： (1)、94年6月17日20
    時許，在台中市○區○○街167號前為警查獲 ，並扣得第一
    級毒品海洛因一小包（淨重零點貳公克，空包裝重零點壹陸
    公克）。(2)、94年9月3日15時許，為警前往住台中市○區○
    ○里○○○路100巷6弄195號5樓之3實施搜索時 ，經甲○○
    同意採集尿液送檢驗而查獲。
二、甲○○另於94年6月15日下午（原起訴書記載為94年6月17日
    21時許為警採尿時回溯96小時內之某時，業據公訴人於原審
    當庭更正），在台中縣大里市○○街36巷1號處 （原起訴書
    記載為不詳處所，業據公訴人於原審當庭更正），以將安非
    他命放在鋁箔紙上加以燒烤之方式，施用第二級毒品安非他
    命1次。
三、案經臺中市警察局第一分局報請臺灣台中地方法院檢察署檢
    察官偵查起訴，並經臺中市第五分局報請臺灣臺中地方法院
    檢察署移送本院併案審理。
    理  由
一、上揭事實，業據上訴人即被告甲○○（下稱被告）迭於原審
    及本院均坦承不諱，且其於前揭時地被查獲後，經警採集其
    尿液送驗結果，確呈安非他命類、甲基安非他命及嗎啡、可
    待因陽性反應（施用海洛因者會在其體內代謝為嗎啡成分殘
    留，並經由尿液排出），有中山醫學大學附設醫院藥物濫用
    檢測中心檢驗報告2紙附卷可憑，又上揭扣案之白粉1包經送
    驗含有第一級毒品海洛因成分，淨重0.2公克（空包裝重0.1
    6公克），有法務部調查局鑑定通知書1紙在卷可按。而被告
    前因施用毒品案件，經裁定強制戒治後 ，於89年9月日戒治
    期滿，由台灣台中地方法院檢察署檢察官於89年11月26日，
    以89年度戒毒偵字第584號不起訴處分確定等情 ，有不起訴
    處分書、臺灣高等法院被告全國前案紀錄表、刑案資料查註
    紀錄表各1份附卷可按。本案事證已臻明確 ，被告犯行洵堪
    認定。
二、查被告前因施用毒品案件，經強制戒治執行完畢並釋放後，
    復於5年內再度施用第一、二級毒品海洛因及安非他命 ，核
    其所為，係犯毒品危害防制條例第10條第1項、第2項之施用
    第一、二級毒品罪。被告為供自己施用之目的而持有上開毒
    品，其於施用前後持有海洛因及前持有安非他命之低度行為
    ，應各為施用之高度行為所吸收，不另論罪。被告多次施用
    毒品海洛因，時間緊接，犯罪構成要件相同，顯係基於概括
    犯意反覆為之，為連續犯，依法應論以一罪，並加重其刑；
    公訴人起訴被告之施用毒品時間 ，自94年5月中至旬起至同
    年6月16日22時許止 ，事實欄所載其餘部分，雖未經起訴，
    但與起訴分有連續犯裁判上一罪關係，復經檢察官移送併案
    審理，本院自併予審究。又被告有事實欄所載科處有期徒刑
    及執行紀錄 ，有卷附臺灣高等法院被告全國前案紀錄表1份
    在卷足參 ，其受有期徒刑之執行完畢，5年內再犯本件法定
    本刑有期徒刑以上之罪，為累犯，就其所犯施用第一級毒品
    部分，依法遞加重其刑，另施用第二級毒品部分則加重其刑
    。其所犯上開2罪間 ，犯意各別，行為互殊，應予分論併罰
    。原判決認被告施用第一級毒品部分罪證明確而予科刑，固
    非無見，惟查：原判決僅依公訴人起訴被告之施用毒品時間
    ，自94年5月中至旬起至同年6月16日22時許止，事實欄所載
    其餘部分，與起訴分有連續犯裁判上一罪關係，原審未及合
    併審判，尚有未合。被告上訴意旨亦指摘及此，為有理由，
    原判決既有上述可議之處，自無可維持，應由本院將原判決
    關於被告施用第一級毒品部分及定應執行刑，均撤銷改判。
    爰審酌被告曾因施用毒品案件先後接受觀察、勒戒及強制戒
    治，並有於徒刑執畢未久即再次施用海洛因，足見被告自制
    能力尚有未足，而有接受相當期間監禁教化之必要，以促其
    及早矯正吸毒惡習；惟念及施用毒品固戕害個人健康至深，
    然就他人權益之侵害仍屬有限，及其犯罪目的、手段、犯後
    坦承犯行之態度等一切情狀 ，量處被告此部分如主文第2項
    所示之刑。扣案之第一級毒品海洛因1小包（淨重0.2公克，
    空包裝重0.16公克 ），為毒品危害防制條例第2條第2項第1
    款所稱之第一級毒品 ，應依同條例第18條第1項前段之規定
    ，沒收銷燬之。
三、至於被告施用第二級毒品部分，原審依據上述理由，適用毒
    品危害防制條例第10條第2項 ，刑法第11條、第47條，並審
    酌被告曾因施用毒品案件先後接受觀察、勒戒及強制戒治，
    並有於徒刑執畢未久即施用安非他命，足見被告自制能力尚
    有未足，而有接受相當期間監禁教化之必要，以促其及早矯
    正吸毒惡習；惟念及施用毒品固戕害個人健康至深，然就他
    人權益之侵害仍屬有限，及其犯罪目的、手段、犯後坦承犯
    行之態度等一切情狀 ，量處被告此部有期徒刑5月之刑，敘
    明公訴人對被告施用第二級毒品部分求處有期徒刑6月 ，審
    酌上情，認處以上開刑罰較適當。核其認事用法俱無不當，
    量刑亦稱允洽，被告就此部分亦提起上訴，惟未具體指摘原
    判決有何不當，此部分非有理由，應駁回其上訴。被告撤銷
    改判部分（即施用第一級毒品部分）及駁回上訴部分（即施
    用第二級毒品部分 ），主刑部分定其應執行刑，如主文第4
    項所示。
據上論斷，應依刑事訴訟法第368條、第369條第1項前段、第299
條第1項前段 、第364條，毒品危害防制條例第10條第1項、第18
條第1項前段，刑法第11條、第56條、第47第1項前段、第51條第
5款，判決如主文。
本案經檢察官乙○○到庭執行職務。
中　　華　　民　　國　　94　　年　　12 　月　　8  　　日
            刑事第七庭　審判長法  官  林　榮　龍
                              法  官  許  秀  芬
                              法  官  江  錫  麟
上列正本證明與原本無異。
施用第一級毒品部分，得上訴。
施用第二級毒品部分，不得上訴。
如不服本判決應於收受送達後十日內向本院提出上訴書狀，其未
敘述上訴之理由者並得於提起上訴後十日內向本院補提理由書（
均須按他造當事人之人數附繕本）。
                              書記官  劉  建  智
中　　華　　民　　國　　94　　年　　12　月　　9 　　　日
附錄本案論罪科刑法條：
毒品危害防制條例第10條：
施用第一級毒品者，處6月以上5年以下有期徒刑。
施用第二級毒品者，處3年以下有期徒刑。
                                                      Ａ
